【裁判字號】    95,訴,454
【裁判日期】    950529
【裁判案由】    偽造文書等
【裁判全文】
臺灣臺北地方法院刑事判決               95年度訴字第454號
    公  訴  人  臺灣臺北地方法院檢察署檢察官
    被      告  甲○○
上開被告因偽造文書等案件，經檢察官提起公訴（九十五年度偵
字第九五號），因被告於本院準備程序中就被訴事實為有罪之陳
述，經本院合議庭裁定改進行簡式審判程序，本院判決如下：
    主  文
甲○○連續行使偽造私文書，足以生損害於他人，處有期徒刑
月，如易科罰金，以佰元折算壹日。
如附表二所示之偽造「吳幸吉」署押柒枚均沒收。
    事  實
一、甲○○與吳幸吉為兄弟，甲○○竟意圖為自己不法所有及行
    使偽造私文書之概括犯意，先於民國九十三年間某日，以不
    詳方法竊得吳幸吉之身分證正本及全民健康保險ＩＣ卡正本
    各一張，再持前開證件影本於如附表一所示之時間，在現金
    卡申請書、領用證明書上偽造「吳幸吉」之署押以偽造申請
    書、領用證明書（偽造現金卡申請書、領用證明書細節詳如
    附表二所示），並委由不知情之姓名年籍不詳自稱「張先生
    」之成年代辦人員（下稱「張先生」）持向如附表一所示之
    各銀行申請核發現金卡，使各銀行之承辦人員陷於錯誤而核
    發現金卡，甲○○復連續於如附表一所示之時間持上開冒名
    申請之現金卡以不正方法由自動提款設備提領如附表一所示
    之現金及辦理代償轉帳匯款，足生損害於吳幸吉及如附表一
    所示之各銀行，嗣於九十四年五月間，因吳幸吉接獲銀行催
    繳通知書，始查悉上情。
二、案經乙○○訴由臺北縣警察局新店分局報請臺灣臺北地方法
    院檢察署檢察官偵查起訴。
    理  由
一、上開犯罪事實，業據被告甲○○於本院審理中坦白承認，核
    與告訴人吳幸吉指訴情節相符，並有如附表一所示冒名申請
    現金卡之申請書、領用證明書、往來明細表、華南銀行、富
    邦銀行、台新銀行九十五年四月七日函附資料、寶華銀行九
    十五年四月二十五日函附資料在卷可資佐證，被告自白與事
    實相符，本件事證業已明確，被告犯行均堪以認定。
二、核被告所為，係犯刑法第三百二十條第一項之竊盜罪、刑法
    二百十六條、第二百十條之行使偽造私文書罪、刑法第三百
    三十九條第一項之詐欺取財罪、刑法第三百三十九條之二第
    一項之以不正方法由自動付款設備取得他人之物罪。被告於
    申請如附表一所示現金卡申請書、領用證明書上偽造「吳幸
    吉」之署押之行為均屬偽造私文書之部分行為，而偽造私文
    書之低度行為復為行使之高度行為所吸收，均不另論罪。被
    告利用不知情之「張先生」為錢開行使偽造私文書之犯行，
    為間接正犯。被告先後多次行使偽造私文書、詐欺取財、以
    不正方法由自動付款設備取得他人之物犯行，時間均緊接，
    犯罪手法均相同，觸犯均為構成要件相同之罪名，顯係各基
    於概括犯意而為，應依連續犯之規定各論以連續行使偽造私
    文書罪、連續詐欺取財罪、連續以不正方法由自動付款設備
    取得他人之物罪，並均加重其刑。至於被告所犯上開竊盜、
    連續行使偽造私文書罪、連續詐欺取財罪、連續以不正方法
    由自動付款設備取得他人之物罪間，有方法目的之牽連關係
    ，應依刑法第五十五條之規定從重論以連續行使偽造私文書
    罪。爰審酌被告於本院審理中坦白承認犯行，犯後態度尚佳
    ，犯罪手段、犯罪期間、犯罪之次數、犯罪對於吳幸吉及如
    附表一所示各銀行所生損害之程度，量處如主文所示之刑，
    並諭知易科罰金之折算標準。至於如附表二所示之偽造「吳
    幸吉」署押，均屬偽造之署押，應依刑法第二百十九條之規
    定宣告沒收。
據上論斷，應依刑事訴訟法第二百七十三條之一第一項、第二百
九十九條第一項前段，刑法第五十六條、第二百十六條、第二百
十條、第三百二十條第一項、第三百三十九條第一項、第三百三
十九條之二第一項、第五十五條、第二百十九條，罰金罰鍰提高
標準條例第一條前段、第二條，判決如主文。
本案經檢察官黃文明到庭執行職務
中    華    民    國    95    年    5     月    29    日
                        臺灣臺北地方法院刑事第八庭
                            法  官  唐于智
如不服本判決，應於判決送達後十日內向本院提出上訴狀（應抄
附繕本）。告訴人或被害人如對於本判決不服者，應具備理由請
求檢察官上訴，其上訴期間之計算係以檢察官收受判決正本之日
期為準。
上正本證明與原本無異。
                            書記官  李玟郁
中    華    民    國    95    年    6     月    2     日
附錄本案論罪科刑法條
刑法第216條
行使第210 條至第215 條之文書者，依偽造、變造文書或登載不
實事項或使登載不實事項之規定處斷。
刑法第210條
偽造、變造私文書，足以生損害於公眾或他人者，處5 年以下有
期徒刑。
刑法第339條第1項
意圖為自己或第三人不法之所有，以詐術使人將本人或第三人之
物交付者，處5 年以下有期徒刑、拘役或科或併科1 千元以下罰
金。
刑法第320條第1項
意圖為自己或第三人不法之所有，而竊取他人之動產者，為竊盜
罪，處5 年以下有期徒刑、拘役或500 元以下罰金。
附表1 （單位：新臺幣）
┌──┬───────┬─────────────────────┐
│編號│冒名聲請之現金│使用狀況                                  │
│    │卡            │                                          │
├──┼───────┼─────────────────────┤
│1   │於93年4 月間某│93年4月20日提領2萬元                    │
│    │日，以乙○○名│93年4月21日提領2萬元                    │
│    │義向台新銀行申│93年4月21日提領1萬元                    │
│    │請核發現金卡1 │93年5月21日提領3000元                   │
│    │張（卡號：2082│93年6月3日提領1萬元                     │
│    │0000000000號）│93年6月5日提領5000元                    │
│    │              │93年6月14日提領1300元                   │
│    │              │93年7月5日提領3000元                    │
│    │              │93年7月9日提領800元                     │
│    │              │93年8月14日提領3800元                   │
├──┼───────┼─────────────────────┤
│2   │於93年5 月18日│93年5月28日提領5000元                   │
│    │，以乙○○名義│93年5月28日提領1萬元                    │
│    │向富邦銀行申請│93年6月1日提領5000元                    │
│    │核發現金卡1 張│93年6月1日提領5000元                    │
│    │（卡號：260800│93年6月1日提領5000元                    │
│    │047066號）    │93年7月2日提領3000元                    │
│    │              │93年7月5日提領8000元                    │
│    │              │93年7月9日提領900元                     │
│    │              │93年8月9日提領1000元                    │
│    │              │93年9月14日提領6600元                   │
│    │              │93年9月15日提領7500元                   │
│    │              │93年10月18日提領5000元                  │
│    │              │93年10月20日提領2700元                  │
│    │              │93年11月24日提領1400元                  │
│    │              │93年12月31日提領2000元                  │
│    │              │94年2月4日提領2000元                    │
│    │              │94年3月11日提領4500元                   │
│    │              │94年4月18日提領2400元                   │
├──┼───────┼─────────────────────┤
│3   │於93年6 月15日│93年6月15日提領2萬元                    │
│    │，以乙○○名義│93年6月16日提領1萬元                    │
│    │向華南銀行申請│93年6月16日提領1萬元                    │
│    │核發現金卡1 張│93年6月17日提領1萬元                    │
│    │（卡號：187090│93年10月11日提領4000元                  │
│    │007775號）    │93年10月20日提領500元                   │
│    │              │93年11月22日提領500元                   │
│    │              │94年2月4日提領1100元                    │
│    │              │94年3月3日提領5900元                    │
│    │              │94年4月21日提領900元                    │
│    │              │（起訴書誤將93年8 月27日還款1500元、93年12│
│    │              │月21日還款1500元、94年1 月25日還款1500元、│
│    │              │94 年7月5 日還款3000元記載為於上開日期提款│
│    │              │上開金額）                                │
├──┼───────┼─────────────────────┤
│4   │於93年6 月間某│93年6月28日代償轉帳匯款4萬元            │
│    │日，以乙○○名│93年8 月30日提領1000元（起訴書誤繕為1006│
│    │義向寶華銀行申│  元）                                    │
│    │請核發現金卡1 │93年10月20日提領1800元（起訴書誤繕為1806│
│    │張（卡號：0360│  元）                                    │
│    │00000000號）  │93年11月22日提領900 元（起訴書誤繕為906 │
│    │              │  元）                                    │
│    │              │93年12月23日提領900 元（起訴書誤繕為906 │
│    │              │  元）                                    │
│    │              │94年1 月18日提領1000元（起訴書誤繕為1106│
│    │              │  元）                                    │
│    │              │94年2 月19日提領4500元（起訴書誤繕為4606│
│    │              │  元）                                    │
│    │              │94年3 月18日提領9400元（起訴書誤繕為9506│
│    │              │  元）                                    │
│    │              │94年4 月18日提領2200元（起訴書誤繕為2306│
│    │              │  元）                                    │
├──┼───────┼─────────────────────┤
│5   │於93年7 月14日│94年4月18日提領5100元                   │
│    │，以乙○○名義│94年4月28日提領2萬元                    │
│    │向大眾銀行申請│                                          │
│    │核發現金卡1 張│                                          │
│    │（卡號：027105│                                          │
│    │060128號）    │                                          │
└──┴───────┴─────────────────────┘
附表2
┌──┬─────────┬───────────┬─────────┐
│編號│物品名稱數量      │內含偽造之印文、署押  │所在位置          │
├──┼─────────┼───────────┼─────────┤
│1   │偽造向台新銀行申請│持卡人簽名欄含偽造「吳│影本見本院卷第23頁│
│    │現金卡之申請書1張 │幸吉」署押1 枚        │                  │
├──┼─────────┼───────────┼─────────┤
│2   │偽造向台新銀行領用│立書人暨領用人欄含偽造│影本見本院卷第25頁│
│    │現金卡之領用證明書│「吳幸吉」署押1 枚    │                  │
│    │1 張              │                      │                  │
├──┼─────────┼───────────┼─────────┤
│3   │偽造向富邦銀行申請│申請人（暨立約人）欄含│影本見本院卷第21頁│
│    │現金卡之申請書1 張│偽造「吳幸吉」署押1枚 │                  │
├──┼─────────┼───────────┼─────────┤
│4   │偽造向華南銀行申請│申請人欄含偽造「吳幸吉│影本見臺灣臺北地方│
│    │現金卡之申請書1 張│」署押1 枚            │法院檢察署95年度偵│
│    │                  │                      │95 號卷第25頁     │
├──┼─────────┼───────────┼─────────┤
│5   │偽造向寶華銀行申請│現金卡申請人中文正楷簽│影本見臺灣臺北地方│
│    │現金卡之申請書1 張│名欄、申請人簽名欄各含│法院檢察署95年度偵│
│    │                  │偽造「吳幸吉」署押1 枚│字第95號卷第14頁  │
├──┼─────────┼───────────┼─────────┤
│6   │偽造向大眾銀行申請│申請人簽名欄含偽造「吳│正本見臺灣臺北地方│
│    │現金卡之申請書1 張│幸吉」署押1 枚        │法院檢察署95年度偵│
│    │                  │                      │字第95號卷第6頁   │
├──┴─────────┴───────────┴─────────┤
│      合計：偽造「吳幸吉」署押共7枚                                 │
└──────────────────────────────────┘


司法院資訊處製作；財團法人民間司法改革基金會備份。
